臺灣臺北地方法院刑事判決
111年度審簡上字第204號
上  訴  人  臺灣臺北地方檢察署檢察官
被      告  陳建煌




上列上訴人因被告家庭暴力罪之傷害案件，不服本院刑事庭中華
民國111年6月27日111年度審簡字第1155號第一審刑事簡易判決
（起訴案號：111年度偵字第6907號），提起上訴，本院管轄之

第二審合議庭判決如下：
    主      文
上訴駁回。
    事實及理由
一、本案經本院審理結果，認原審以被告陳建煌罪證明確，判決
    被告係犯刑法第277條第1項傷害罪，處拘役8日，如易科罰
    金，以新臺幣（下同）1,000元折算1日，其認事、用法均無
    不當，量刑亦認妥適，應予維持。本判決之犯罪事實及證據
    ，除補充「被告於本院第二審行準備程序及審理時之自白（
    見本院卷第32、55頁）」外，餘均引用原審判決所記載之事
    實、證據及理由（如附件）。
二、檢察官循告訴人陳淑純意見之上訴意旨略以：被告僅因與告
    訴人發生口角爭執，除以手狠抓告訴人頭髮，迫使告訴人身
    體大力撞擊冷凍櫃外，亦有攻擊告訴人頭部，致使即使案發
    後5小時，告訴人仍感胸部抽痛到無法說話之嚴重傷害，更
    造成告訴人心中極大之陰影創傷。又被告於案發後迄今已近
    1年時間，亦未與告訴人達成和解或調解，犯後態度尚非良
    好，原審僅量處拘役8日，且未經詢問告訴人，遽認告訴人
    所受傷勢甚輕等語，實屬量刑裁量之恣意，且亦屬判決不備理
    由等語。
三、上訴駁回理由：
　　法官於有罪判決中，究應如何量處罪刑，為實體法賦予審理
    法官裁量之刑罰權事項，法官行使此項裁量權，自得依據個
    案情節，參諸刑法第57條所定各款犯罪情狀之規定，於該法
    定刑度範圍內，基於合義務性之裁量，量處被告罪刑。量刑
    之裁量權，乃憲法所保障法官獨立審判之核心，法院行使此
    項裁量權，亦非得以任意或自由為之，仍應受一般法律原理
    原則之拘束，即仍須符合法律授權之目的、法律秩序之理念
    、國民法律感情及一般合法有效之慣例等規範，尤其應遵守
    比例原則及平等原則之意旨，否則即可能構成裁量濫用之違
    法。次按量刑輕重，屬為裁判之法院得依職權自由裁量之事
    項，苟其量刑已以行為人之責任為基礎，並斟酌刑法第57條
    各款所列情狀，在法定刑度內，酌量科刑，無顯然失當或違
    反公平、比例及罪刑相當原則者，亦無偏執一端，致明顯失
    出失入情形，自不得指為違法。查被告於本院準備程序及審
    理中均已坦承犯行，並有原審判決所引用之證據在卷可憑，
    足認被告確係犯刑法第277條第1項之傷害罪。原審以被告罪
    證明確，並審酌被告不思理性解決糾紛，竟傷害告訴人成傷
    ，實應非難，兼衡被告犯後坦承犯行之態度、尚未彌補告訴
    人所受損害與其達成和解、告訴人所受傷勢甚輕等情、被告
    於準備程序時自陳國小畢業之智識程度、現於路邊擺香腸攤
    、月收入僅1萬多元、無需扶養親人等生活狀況，暨其犯罪
    動機、目的、手段及素行等一切情狀，量處拘役8日，並諭
    知易科罰金之折算標準，已具體說明量刑之理由，故認原審
    判決核無逾越法定刑度，或有濫用自由裁量權限之違法或不
    當之情事，本院自應予以尊重並維持。是檢察官以前詞為由
    提起上訴，尚非有理由，爰予以駁回。
據上論斷，應依刑事訴訟法第455條之1第1項、第3項、第368
條、第373條，判決如主文。　　　　　
本案經檢察官李巧菱提起公訴，檢察官許祥珍提起上訴，檢察官
吳春麗、李明哲到庭執行職務。
中　　華　　民　　國　　111 　年　　12 　 月　　20　　日
　　　　　　　　　刑事第二十一庭  審判長法　官　程克琳
                                        法　官　劉俊源
　　　　　　　　　　　　　              法  官  倪霈棻
以上正本證明與原本無異。
不得上訴。
　　　　　　　　　　　　　　　　        書記官　蔡旻璋
中　　華　　民　　國　　111 　年　　12　　月　　20　　日
附件：
臺灣臺北地方法院刑事簡易判決
111年度審簡字第1155號
公  訴  人  臺灣臺北地方檢察署檢察官
被      告  陳建煌




上列被告因家庭暴力罪之傷害案件，經檢察官提起公訴（111年
度偵字第6907號），被告於本院準備程序中自白犯罪（111年度
審訴字第961號），經本院認宜以簡易判決處刑，爰不經通常程
序，逕以簡易判決處刑如下：
    主  文
陳建煌犯傷害罪，處拘役捌日，如易科罰金，以新臺幣壹仟元折
算壹日。
    事實及理由
一、本案事實及證據，除證據部分增列「被告陳建煌於本院準備
    程序之自白（見審訴字卷第40頁）」之外，餘均引用檢察官
    起訴書之記載（如附件）。
二、論罪科刑：
  ㈠法律適用：
    核被告所為，係犯刑法第277條第1項傷害罪。被告與告訴人
    陳淑純曾為同居男女朋友，有家庭暴力防治法第3條第2款之
    家庭成員關係，被告對被害人故意為前揭犯行，同屬家庭暴
    力防治法第2條第2款所稱之家庭暴力罪，惟因家庭暴力防治
    法對於家庭暴力罪並無科處刑罰之規定，僅依刑法之規定予
    以論罪科刑即可，起訴書漏未提及上開法條，本院業於準備
    程序告知被告此部分罪名，被告並為認罪之表示，附予敘明
    。
　㈡量刑審酌：
　　爰以行為人之責任為基礎，審酌被告不思理性解決糾紛，竟
    傷害告訴人成傷，實應非難，兼衡被告犯後坦承犯行之態度
    、尚未彌補告訴人所受損害與其達成和解、告訴人所受傷勢
    甚輕等情、被告於準備程序時自陳國小畢業之智識程度、現
    於路邊擺香腸攤、月收入僅新臺幣1萬多元、無需扶養親人
    等生活狀況，暨其犯罪動機、目的、手段及素行等一切情狀
    ，量處如主文所示之刑，並諭知易科罰金之折算標準，以資
    儆懲。
三、據上論斷，應依刑事訴訟法第449條第2項、第3項、第454條
    第2項（依法院辦理刑事訴訟案件應行注意事項第159點，判
    決書據上論結部分，得僅引用應適用之程序法條），逕以簡
    易判決處刑如主文。
四、如不服本判決，得自收受送達之翌日起20日內項本院提出上
    訴狀，上訴於本院第二審合議庭（須付繕本）。
本案經檢察官李巧菱提起公訴，檢察官呂俊儒到庭執行職務。
中　　華　　民　　國　　111 　年　　6 　　月　　27　　日
  　　　　　　　　刑事第二十庭  法　官  賴鵬年  
以上正本證明與原本無異。 
如不服本判決應於收受送達後20日內向本院提出上訴書狀，並應
敘述具體理由；其未敘述上訴理由者，應於上訴期間屆滿後20日
內向本院補提理由書（均須按他造當事人之人數附繕本）「切勿
逕送上級法院」。告訴人或被害人如對於本判決不服者，應具備
理由請求檢察官上訴，其上訴期間之計算係以檢察官收受判決正
本之日期為準。 因疫情而遲誤不變期間，得向法院聲請回復原
狀。
                                書記官　萬可欣
中　　華　　民　　國　　111 　年　　6 　　月　　27　　日
附錄本案論罪科刑法條全文：
中華民國刑法第277條
傷害人之身體或健康者，處5年以下有期徒刑、拘役或50萬元以
下罰金。
犯前項之罪，因而致人於死者，處無期徒刑或7年以上有期徒刑
；致重傷者，處3年以上10年以下有期徒刑。
附件：
臺灣臺北地方檢察署檢察官起訴書
                                     111年度偵字第6907號
　　被　　　告　陳建煌　○　00歲（民國00年0月00日生）
　　　　　　　　　　　　籍設新北市○○區○○路0段0號2樓 （新北市新莊戶政事務所）
　　　　　　　　　　　　居新北市○○區○○路0段000號2樓
　　　　　　　　　　　　國民身分證統一編號：Z000000000號
上列被告因違反家庭暴力罪之傷害案件，已經偵查終結，認應提
起公訴，茲將犯罪事實及證據並所犯法條分敘如下：
　　　　犯罪事實
一、陳建煌與陳淑純原為同居男女朋友，2人具有家庭暴力防治
    法第2條第2款之家庭成員關係，2人因細故起口角爭執，陳
    建煌竟基於傷害人之身體之故意，於民國110年9月22日12時
    許，在新北市○○區○○路0段000號2樓住處，用手抓告訴人的
    頭去撞擊冷凍櫃，致告訴人受有左側前胸壓痛之傷害。
二、案經陳淑純訴請新北市政府警察局新店分局報告偵辦。
　　　　證據並所犯法條
一、證據清單及待證事實：
編號 證據名稱 待證事實 1 被告陳建煌於警詢之供述與自白 被告有於上開時地，用手抓告訴人的頭去撞擊冷凍櫃之事實。 2 告訴人陳淑純於警詢之指訴及偵查中之證詞 全部犯罪事實。 3 天主教耕莘醫療財團法人耕莘醫院受理家庭暴力事件驗傷診斷書 告訴人受有前開傷害之事實。 
二、核被告之所為，係犯刑法第277條第1項傷害罪嫌。
三、依刑事訴訟法第251條第1項提起公訴。
　　此　致
臺灣臺北地方法院
中　　華　　民　　國　 111　　年　　3 　　月　　29　　日
　　　　　　　　　　　　　　　檢　察　官　李 巧 菱
本件正本證明與原本無異
中　　華　　民　　國　 111　　年　　4 　　月　　14　　日
                              書　記　官  賴 昀